臺灣臺中地方法院刑事判決　　　　　　 100年度易字第3187號
公　訴　人　臺灣臺中地方法院檢察署檢察官
被　　　告　蕭彥男
　　　　　　范植松
上列被告等因竊盜案件，經檢察官提起公訴（100 年度偵字第11
226 號），被告等就被訴事實為有罪之陳述，經本院聽取當事人
意見後，認宜進行簡式審判程序，裁定進行簡式審判程式，判決
如下：
    主      文
蕭彥男竊盜，累犯，處有期徒刑參月，如易科罰金，以新臺幣壹
仟元折算壹日。
范植松共同竊盜，累犯，處有期徒刑參月，如易科罰金，以新臺
幣壹仟元折算壹日。
    事實及理由
壹、犯罪事實：
    蕭彥男前曾犯竊盜、施用毒品案件，分別經本院判處有期徒
    刑8 月、8 月、7 月、8 月確定，經合併定應執行有期徒刑
    2 年4 月，於民國98年9 月16日縮短刑期假釋付保護管束，
    於99年4 月1 日管束期滿未經撤銷，視為執行完畢。范植松
    則於95年間，因施用毒品案件，經臺灣桃園地方法院判處有
    期徒刑1 年確定，嗣經臺灣桃園地方法院以96年度聲減字第
    7431號裁定減為有期徒刑6 月確定，於97年2 月25日易科罰
    金執行完畢。詎其等仍不知悔改，分別為下列犯行：
  一蕭彥男意圖為自己不法之所有，於99年6 月10日凌晨，駕駛
    不知情之吳慶鋒所有之車牌號碼T5-6702 號自小客車，沿途
    尋找偷竊目標，於同日凌晨4 時16分許至4 時30分許，在臺
    中縣新社鄉（現改制為臺中市新社區○○○街○ 段273 號前
    ，以上開自小客車之鑰匙擊破車窗之方式，徒手竊取劉亮志
    所有之車牌號碼H9-3561 號自用小貨車內之無線電1 臺、工
    具袋1 只（內含尖嘴鉗、十字起子、一字起子、斜口鉗各1
    支）及5C訊號線60米1 綑等物得手，並將之持往跳蚤市場販
    售。
  二范植松與真實姓名年籍不詳之成年人共同基於意圖為自己不
    法所有之犯意聯絡，於99年6 月16日凌晨，駕駛不知情之吳
    慶鋒所有之車牌號碼T5-6702 號自小客車，沿途尋找偷竊目
    標，於同日凌晨3 時25分許至3 時35分許，在臺中市○○區
    ○○路1 段216 之27號前，由該成年人在車上把風接應，范
    植松下車以撿拾之鑰匙1 支擊破車窗後，徒手竊取張育誠所
    有之車牌號碼7725-ZM 號自用小客車內之衛星導航1 臺、萬
    用接頭、測速器各1 個等物得手。
  嗣經傳喚吳慶峰到庭供述，指證係蕭彥男、范植松向伊借取上
  開車輛，始悉上情。
貳、認定犯罪事實所憑證據及理由：
  一按除簡式審判程序、簡易程序及第376 條第1 款、第2 款所
    列之罪之案件外，第一審應行合議審判，刑事訴訟法第284
    條之1 定有明文。本件被告蕭彥男、范植松所犯竊盜案件，
    係屬刑事訴訟法第376 條第2 款所列之竊盜罪之案件，依上
    開條文規定，第一審自毋庸行合議審判，先予敘明。
  二被告2 人所犯刑法第320 條第1 項之罪，係死刑、無期徒刑
    、最輕本刑為3 年以上有期徒刑以外之罪，其等於審理程序
    就前揭被訴事實為有罪之陳述，經告知簡式審判程序之旨，
    並聽取其等與公訴人之意見後，本院裁定進行簡式審判程序
    ，是本件之證據調查，依刑事訴訟法第273 條之2 規定，不
    受同法第159 條第1 項、第161 條之2 、第161 條之3 、第
    163 條之1 及第164 條至第170 條規定之限制，合先敘明。
  三上開犯罪事實，業經證人即被告蕭彥男、證人吳慶峰、證人
    即被害人劉亮志、張育誠於警詢、偵訊時證述明確，並有99
    年6 月10日劉亮志遭竊盜案件現場監視器錄影翻拍照片、99
    年6 月16日張育誠遭竊盜案件監視器錄影翻拍照片、模擬現
    場監視器翻攝畫面等件附卷可參。被告2 人於本院審理時就
    上開犯罪事實均坦承不諱，是被告2 人之自白與相關證據均
    相符合，本件事證明確，被告2人之犯行均堪認定。
、論罪科刑之理由：
  一核被告蕭彥男、范植松所為，均係犯刑法第320 條第1 項竊
    盜罪。
  二被告范植松與姓名、年籍不詳之成年人，就上開犯行，有犯
    意聯絡及行為分擔，為共同正犯。
  三被告蕭彥男前曾犯竊盜、施用毒品案件，分別經本院判處有
    期徒刑8 月、8 月、7 月、8 月確定，經合併定應執行有期
    徒刑2 年4 月，於98年9 月16日縮短刑期假釋付保護管束，
    於99年4 月1 日管束期滿未經撤銷，視為執行完畢。被告范
    植松則於95年間，因施用毒品案件，經臺灣桃園地方法院判
    處有期徒刑1 年確定，嗣經臺灣桃園地方法院以96年度聲減
    字第7431號裁定減為有期徒刑6 月確定，於97年2 月25日易
    科罰金執行完畢等情，有臺灣高等法院被告前案紀錄表2 份
    在卷可稽。被告2 人於受徒刑之執行完畢後，5 年以內故意
    再犯本件有期徒刑以上之罪，均為累犯，應各依刑法第47條
    第1 項加重其刑。
  四爰審酌被告蕭彥男、范植松因正值青年，思慮未週，不思以
    正當途徑獲取金錢，因施用毒品成癮，缺錢花用，竊取他人
    財物，行為實值非難，然犯後均尚知悔改，態度良好等一切
    情狀，分別量處如主文所示之刑，並均諭知易科罰金之折算
    標準。
  五被告蕭彥男、范植松分別持以行竊之鑰匙各1 支，均非被告
    2 人所有，業據被告蕭彥男、范植松供述在卷，爰不另為沒
    收之諭知。
肆、適用之法律：
    刑事訴訟法第284 條之1 、第273 條之1 第1 項、第299 條
    第1 項前段，刑法第28條、第320 條第1 項、第47條第1 項
    、第41條第1 項前段，刑法施行法第1 條之1 。
本案經檢察官黃勝裕到庭執行職務。
中    華    民    國  100     年    11    月    21    日
                  刑事第十三庭  法  官  楊欣怡
以上正本證明與原本無異。
如不服本判決應於收受判決後10日內向本院提出上訴書狀，並應
敘述具體理由；其未敘述上訴理由者，應於上訴期間屆滿後20日
內向本院補提理由書狀(均須按他造當事人之人數附繕本)「切勿
逕送上級法院」。
告訴人或被害人對於判決如有不服具備理由請求檢察官上訴者，
其上訴期間之計算係以檢察官收受判決正本之日期為準。
                                書記官  黃泰能
中    華    民    國   100    年    11    月    21    日
附錄論罪科刑法條：
中華民國刑法第320條
意圖為自己或第三人不法之所有，而竊取他人之動產者，為竊盜
罪，處5 年以下有期徒刑、拘役或5 百元以下罰金。
意圖為自己或第三人不法之利益，而竊佔他人之不動產者，依前
項之規定處斷。
前二項之未遂犯罰之。